【裁判字號】    92,易,265
【裁判日期】    920905
【裁判案由】    竊盜
【裁判全文】
臺灣苗栗地方法院刑事判決                          九十二年度易字第二六五號
    公  訴  人  臺灣苗栗地方法院檢察署檢察官
    被      告  丙○○  男  三.
右列被告因竊盜案件，經檢察官聲請以簡易判決處刑（九十二年度偵字第二三三號）
，本院認不應以簡易判決處刑，改依通常程序審理，判決如左：
    主  文
丙○○共同竊盜，累犯，處有期徒刑肆月，如易科罰金，以參佰元折算壹日。
    事  實
一、丙○○為一計程車司機，曾於民國八十七年間因妨害家庭案件，經法院判處有期
    徒刑三月確定，於八十七年五月十四日易科罰金執行完畢。猶不知警惕，於九十
    二年一月七日十四時許，駕駛車號四九八—ＬＵ號計程車，將一名自稱姓張之成
    年男性乘客（確實姓名、年籍不詳，下稱張姓男子），載抵苗栗縣頭份鎮○○街
    三十二號前。因張姓男子表示欲上樓搬運物品，並要求丙○○駕車在防火巷內等
    待，丙○○遂將計程車停放在防火巷內等待張姓男子將物品搬運上車。惟張姓男
    子係意圖為自己不法之所有，侵入該址三樓鼎旺建設股份有限公司（下稱鼎旺公
    司）所有空屋（按侵入建築物部分未據告訴），將鋁窗一一拆下後，竊取鼎旺公
    司所有而交由工地主任乙○○保管之鋁窗架，且於竊取之際持續發出敲打聲，其
    間並曾將三十四支短鋁窗架、八支長鋁窗架搬運下樓，而丙○○當時已明知該張
    姓男子係上樓竊取鋁窗架，竟意圖為第三人不法之所有，並與張姓男子基於共同
    之犯意聯絡，與張姓男子共同將三十四支短鋁窗架搬運上車，另八支長鋁窗架則
    放置在防火巷旁，張姓男子則繼續上樓拆卸並竊取鋁窗架，丙○○則持續待在樓
    下等候接應張姓男子。嗣同日十四時四十分許，在該「鼎旺社區」工作之包商甲
    ○○發現大樓樓上有敲打聲，且丙○○行跡可疑，乃報警當場查獲丙○○，至張
    姓男子於聞聲後已乘隙逃逸，警方到場後並發現該址三樓尚有已遭拆卸之短鋁窗
    架三十支，總計鼎旺公司遭竊長、短鋁窗架共七十二支。
二、案經苗栗縣警察局頭份分局移送臺灣苗栗地方法院檢察署檢察官偵查後聲請以簡
    易判決處刑。
    理  由
一、訊據被告丙○○矢口否認有何竊盜犯行，辯稱：伊固有載送張姓男子至上述「鼎
    旺社區」，惟伊並不知張姓男子係上樓竊取鋁窗架等語。經查：右開事實，業據
    告訴人乙○○於警詢及本院審理時指訴明確，復經證人甲○○於警詢及本院審理
    時證述明確，並有贓物認管保管單一紙在卷可稽。另徵諸被告於警詢即自承：在
    現場等候時有聽到張姓男子因拆卸鋁窗架所發出之聲響，且有將鋁窗架搬上計程
    車等情（參見偵卷第五頁背面至第六頁），於偵查中更進一步供承：「（知其行
    竊否？）知道，本來載他時不知道，到現場看他拿下窗戶鋁條就知道了」；「（
    參與程度？）祇有幫忙把東西放在後車廂，沒有上去，也沒有把風，祇在那邊等
    他」等語（參見偵卷第二九頁背面至第三○頁），且上述被告於偵查中之供述，
    並據本院當庭勘驗錄音帶經核無誤，有勘駭筆錄在卷可按，堪認該供述係出於被
    告之任意，附此敘明。再果如被告確係不知情，則其於該張姓男子搬運鋁窗架上
    車之際，即應予以拒絕或報警處理，焉有於有所懷疑張姓男子係竊賊之際，猶幫
    其搬運？況於事後為人發現之際，何須急於自其計程車後車廂搬出鋁窗架，藉以
    避嫌？綜上，足見被告係在明知張姓男子係上樓竊取鋁窗架之情況下，仍與張姓
    在樓下等候載運張姓男子及其所竊之鋁窗架，是被告亦有竊盜之共同犯意聯絡甚
    明。則其上開辯解，顯係事後推卸之詞，不足採信。是
    本件事證明確，被告犯行洵堪認定。
二、核被告所為，係犯刑法第三百二十條第一項之竊盜罪。被告與張姓男子二人間有
    犯意之聯絡及行為之分擔，應依共同正犯論處。被告曾因妨害家庭案件，經法院
    判處有期徒刑三月確定，於八十七年五月十四日執行完畢，有臺灣高等法院被告
    全國前案紀錄表在卷可稽，其受有期徒刑執行完畢後，五年以內再犯本件有期徒
    刑以上之罪，為累犯，應依刑法第四十七條規定加重其刑。爰審酌被告犯罪之動
    機、目的、手段，犯罪所生之危害及犯罪後之態度等一切情狀，量處如主文所示
    之刑，並諭知易科罰金之折算標準。
據上論斷，應依刑事訴訟法第四百五十二條、第二百九十九條第一項前段，刑法第二
十八條、第三百二十條第一項、第四十七條、第四十一條第一項前段，罰金罰鍰提高
標準條例第一條前段、第二條，判決如主文。
中      華      民      國    九十二    年      九      月      五      日
                          臺灣苗栗地方法院刑事第三庭
                                法      官    林燦都
右正本證明與原本無異。
如不服本判決，應於送達後十日內向本院提出上訴狀（須附繕本），上訴於臺灣高等
法院臺中分院。
                                法院書記官    陳建分
中      華      民      國    九十二    年      九      月      五      日
附錄論罪科刑法條
刑法第三百二十條第一項
意圖為自己或第三人不法之所有，而竊取他人之動產者，為竊盜罪，處五年以下有期
徒刑、拘役或五百元以下罰金。


司法院資訊處製作；財團法人民間司法改革基金會備份。
